【裁判字號】    97,訴,1256
【裁判日期】    980213
【裁判案由】    違反毒品危害防制條例
【裁判全文】
臺灣新竹地方法院刑事判決              97年度訴字第1256號
公  訴  人  臺灣新竹地方法院檢察署檢察官
被      告  甲○○
上列被告因違反毒品危害防制條例案件，經檢察官提起公訴（97
年度毒偵字第2040號），經本院合議庭裁定依簡式審判程序判決
如下：
    主  文
甲○○施用第一級毒品，處有期徒刑柒月。扣案之第一級毒品海
洛因壹包（淨重零點壹肆伍伍公克）及海洛因殘渣袋壹個均沒收
銷燬之。又施用第二級毒品，處有期徒刑肆月。應執行有期徒刑
拾月。扣案之第一級毒品海洛因壹包（淨重零點壹肆伍伍公克）
及海洛因殘渣袋壹個均沒收銷燬之。
    事  實
一、甲○○前曾於民國95年間因施用毒品案件，經臺灣桃園地方
    法院檢察署檢察官聲請，而經臺灣桃園地方法院於95年8 月
    31日以95年度毒聲字第1273號裁定送勒戒處所觀察、勒戒，
    旋因觀察、勒戒後，因認無繼續施用毒品傾向，於97年8 月
    7 日執行完畢而出所，並經臺灣桃園地方法院檢察署檢察官
    於97年8 月8 日以97年度毒偵緝字第224 號為不起訴處分確
    定。
二、甲○○猶不知悔改，於前揭觀察勒戒處分執行完畢後五年內
    ，基於施用第一級毒品海洛因之犯意，於97年10月20日20時
    許，在其位於新竹縣竹東鎮○○路68巷40弄3 號2 樓之居所
    內，以將海洛因摻入香菸中吸食之方式，施用第一級毒品海
    洛因。又另行起意，並基於施用第二級毒品安非他命之犯意
    ，於97年10月20日20時許，在上址，以將安非他命置於玻璃
    球內，再以火燒烤，吸其煙霧之方式，施用第二級毒品安非
    他命。嗣於97年10月20日22時許，為警持搜索票在上址執行
    搜索，並扣得第一級毒品海洛因1 包（毛重0.4 公克）及海
    洛因殘渣袋1 個，經警將其親採封緘之尿液送驗結果，呈嗎
    啡陽性反應及安非他命陽性反應，因而循線查悉上情。
三、案經新竹縣政府警察局竹東分局報請臺灣新竹地方法院檢察
    署檢察官偵查起訴。
    理  由
一、本件被告甲○○所犯為毒品危害防制條例第10條第1 項之施
    用第一級毒品罪及同條第2 項之施用第二級毒品罪，均非死
    刑、無期徒刑、最輕本刑為三年以上有期徒刑之罪，或高等
    法院管轄第一審之案件，被告於本院準備程序進行中，就被
    訴事實為有罪之陳述，經本院合議庭認合於新修正刑事訴訟
    法第273 條之1 第1 項之規定，裁定進行簡式審判程序，合
    先敘明。
二、訊據被告甲○○對於上揭時地以如事實欄所示方法，分別施
    用第一級毒品海洛因及第二級毒品安非他命等情坦承不諱，
    而經警將被告親採封緘之尿液送驗結果，確呈嗎啡陽性反應
    及安非他命陽性反應等情，有新竹縣政府警察局毒品犯罪嫌
    疑人尿液採驗作業管制紀錄及詮昕科技股份有限公司於97年
    11月5 日所出具之濫用藥物尿液檢驗報告各1 份附卷足憑，
    並有本院97年度聲搜字第581 號搜索票1 份、新竹縣政府警
    察局竹東分局搜索扣押筆錄1 份、扣押物品目錄表1 份及照
    片2 幀等在卷足稽，此外，復有第一級毒品海洛因1 包（毛
    重0.4 公克）及海洛因殘渣袋1 個等物扣案足資佐證，而扣
    案之毒品1 包經送鑑定結果，灰白色粉末1 袋，實秤毛重
    0.3510公克（含1 袋），淨重0.1510公克，取樣0.0055公克
    ，餘重0.1455公克，檢出海洛因成分等情，有交通部民用航
    空局航空醫務中心97年10月31日航藥鑑字第0975591 號鑑定
    書1 份在卷足憑。足見被告所為前開自白，確與事實相符而
    堪採信。
三、再者，被告前曾於95年間因施用毒品案件，經臺灣桃園地方
    法院檢察署檢察官聲請，而經臺灣桃園地方法院於95年8 月
    31日以95年度毒聲字第1273號裁定送勒戒處所觀察、勒戒，
    旋因觀察、勒戒後，因認無繼續施用毒品傾向，於97年8 月
    7 日執行完畢而出所，並經臺灣桃園地方法院檢察署檢察官
    於97年8 月8 日以97年度毒偵緝字第224 號為不起訴處分確
    定等情，亦有臺灣新竹地方法院檢察署刑案資料查註紀錄表
    、被告提示簡表、全國施用毒品案件紀錄表、受觀察勒戒人
    毒品及前科紀錄簡列表、矯正簡表暨臺灣高等法院被告前案
    紀錄表各1 份在卷足憑。綜上，本案事證已臻明確，被告於
    前案觀察勒戒執行完畢後五年內再犯施用第一級毒品海洛因
    及施用第二級毒品安非他命之犯行均洵堪認定，應予依法論
    科。
三、按海洛因及安非他命分屬毒品危害防制條例第2 條第2 項第
    1 款所列之第一級毒品及第2 款所列之第二級毒品。核被告
    甲○○所為，係犯毒品危害防制條例第10條第1 項之施用第
    一級毒品罪及同條第2 項之施用第二級毒品罪。至其持有第
    一級毒品海洛因及第二級毒品安非他命後，均進而施用，其
    持有第一級毒品及第二級毒品之低度行為，應分別為施用第
    一級毒品及施用第二級毒品之高度行為所吸收，爰不另論其
    持有第一級毒品罪及持有第二級毒品罪。又被告所為上揭二
    罪間，犯意個別，行為互殊，應分論併罰。爰審酌被告曾因
    施用毒品而觀察、勒戒在案，猶不知悔悟，卻再犯本案，顯
    然自制力薄弱，本案施用毒品種類、次數、犯罪手段、情節
    、所生危害，及被告所為係戕害自身身心健康，犯後尚能坦
    承犯行，態度良好等一切情狀，分別量處如主文所示之刑，
    及定其應執行之刑，以資懲儆。扣案之海洛因1 包（淨重0.
    1455公克）為第一級毒品；又海洛因殘渣袋1 個，因袋子與
    海洛因已無法分離，應視同為第一級毒品，應均依毒品危害
    防制條例第18條第1 項前段之規定沒收銷燬之。
據上論斷，應依刑事訴訟法第273 條之1 第1 項、第299 條第1
項前段，毒品危害防制條例第10條第1 項、第2 項、第18條第1
項前段，刑法第11條前段、第51條第5 款，判決如主文。
本案經檢察官陳玉華到庭執行職務。
中    華    民    國    98    年    2     月    13    日
                  刑事第一庭    法  官   楊惠芬
以上正本證明與原本無異。
如不服本判決應於收受本判決後10日內向本院提出上訴書狀，上
訴書狀應敘述具體理由。上訴書狀未敘述上訴理由者，應於上訴
期間屆滿後20日內補提理由書狀於本院 (均須按他造當事人之人
數附繕本 )「切勿逕送上級法院」。
中    華    民    國    98    年    2     月    13    日
                                書記官   張懿中
附錄本案論罪科刑法條全文：
毒品危害防制條例第10條第1 項、第2 項：
施用第一級毒品者，處六月以上五年以下有期徒刑。
施用第二級毒品者，處三年以下有期徒刑。


司法院資訊處製作；財團法人民間司法改革基金會備份。
